# 请教一个小问题

提问人：王立超 时间：2019-12-10 20:14:08
现金流附表中-经营性应收中是否包含长期待摊费用（期初-期末），如果不包含，那么就不勾稽了

回答人：chenyiwei
经营性应收中不包含长期待摊费用。主要考虑：
1 、长期待摊费用属于非流动资产，其对应的现金流量属于投资活动范畴。
2 、间接法中已经单列了 “长期待摊费用摊销” 项目。
经过上述两点处理，长期待摊费用增减的各项常规业务在现金流量表的正表和补充资料中都已有了其位置，不应再将其并入经营性应收项目重复计算其变动的影响。